【裁判字號】    99,交聲,114
【裁判日期】    990819
【裁判案由】    違反道路交通管理處罰條例聲明異議
【裁判全文】
臺灣桃園地方法院交通事件裁定         99年度交聲字第114號
原處分機關  交通部公路總局新竹區監理所桃園監理站
異  議  人
即受處分人  甲○○
上列異議人即受處分人因違反道路交通管理處罰條例案件，對交
通部公路總局新竹區監理所桃園監理站於民國99年1 月4 日桃監
裁罰字第裁00-000000000號裁決書聲明異議，本院裁定如下：
    主  文
異議駁回。
    理  由
一、原處分意旨略以：本件異議人即受處分人（下稱異議人）甲
    ○○於民國97年3 月27日至97年8 月7 日間，因違反道路交
    通管理處罰條例，違規記點達6 點以上，交通部公路總局新
    竹區監理所桃園監理站乃於97年8 月20日摯開裁決書，依照
    道路交通管理處罰條例第63條第3 項、第24條第1 項第5 款
    之規定，裁處異議人吊扣駕駛執照1 個月，並應參加道路交
    通安全講習，桃園監理站於97年9 月18日摯開道路交通安全
    講習通知單，由異議人之父親收受，通知異議人於97年12月
    9 日參加講習，因異議人未到站參加講習，桃園監理站乃於
    98年2 月25日依照道路交通管理處罰條例第24條第3 項舉發
    「經通知無正當理由，不依規定接受道路交通安全講習」且
    再摯開道路交通安全講習單，由異議人住所地大廈管理員收
    受，通知異議人於98年4 月21日參加講習，然異議人仍未到
    站參加講習，桃園監理站乃於98年12月1 日依照道路交通管
    理處罰條例第24條第3 項舉發「經再通知依限參加道路交通
    安全講習逾期6 個月以上仍不參加」之舉發通知單，於98年
    12月3 日送達異議人，由異議人住所地大廈管理員收受，詎
    異議人仍未於6 個月內到案，桃園監理站乃依該條例第24條
    第3 項後段規定，於99年1 月4 日製發桃監裁罰字第裁00-0
    00000000號裁決書裁處吊扣異議人駕駛執照6 個月等語。
二、聲明異議意旨略以：監理單位規定參加道安講習須先繳清罰
    單，然而異議人生活困頓無法繳清罰鍰，遂無法參加道安講
    習，實屬不當，爰依法聲明異議。
三、按「汽車駕駛人有道路交通管理處罰條例第24條第1 項各款
    、第2 項情形之一或本條例其他條款明定應接受道路交通安
    全講習者，無正當理由，不依規定接受道路交通安全講習者
    ，處新臺幣1,800 元罰鍰。經再通知依限參加講習，逾期6
    個月以上仍不參加者，吊扣其駕駛執照6 個月。」，道路交
    通管理處罰條例第24條第3 項定有明文。
四、經查：異議人之駕駛執照於97年9 月18日送繳吊扣1 個月，
    道路交通安全講習通知單於97年9 月18日掣開，由異議人之
    父親收受，嗣異議人未按期限到站接受道路交通安全講習，
    亦未辦理延訓，原處分機關於98年2 月25日依照道路交通管
    理處罰條例第24條第3 項以異議人有「經通知無正當理由，
    不依規定接受道路交通安全講習」之違規行為，掣開道路交
    通安全講習單予以舉發，並於98年2 月27日送達予異議人，
    又異議人仍不到站接受道路交通安全講習，亦未辦理延訓，
    桃園監理站再於98年12月1 日依照道路交通管理處罰條例第
    24條第3 項後段以異議人有「經再通知依限參加道路交通安
    全講習，逾期六個月仍不參加」之違規行為，掣開道路交通
    安全講習單，並於98年12月3 日送達予異議人，綜上可知原
    處分機關已多次通知異議人到站參加道路交通安全講習，惟
    異議人仍拒不參加該講習課程。又異議人欲參加道路交通安
    全講習課程，本應按照監理機關之排定課程時間參加，故異
    議人應先向原處分機關聯繫並確認課程之時間始可參加，而
    非隨時到站皆有課程可供參加，復經本院函詢監理機關並無
    異議人須繳清罰單才可參加道路交通安全講習之相關規定，
    有交通部公路總局新竹區監理所桃園監理站98年12月17日竹
    監桃字第0982122547號函在卷可參，可知異議人空言辯稱監
    理單位規定參加道安講習須先繳清罰單云云，要難採信，實
    不足採。綜上所述，異議人確有汽車駕駛人經再通知依限參
    加講習逾期6 個月以上仍不參加之違規行為，原處分機關之
    裁處並無不當，本件異議為無理由，應予駁回。
五、依道路交通管理處罰條例第87條第2 項，道路交通案件處理
    辦法第19條，裁定如主文。
中    華    民    國    99    年    8     月    19    日
               臺灣桃園地方法院交通法庭
                              法  官  柯姿佐
以上正本證明與原本無異。
如不服本裁定，應於裁定送達後5 日內向本院提出抗告狀。
                              書記官  林舒涵
中    華    民    國    99    年    8     月    19    日

司法院資訊處製作；財團法人民間司法改革基金會備份。
